臺灣高等法院臺中分院刑事判決　　　　　　　　九十一年度上訴字第一七二四號
　　上　訴　人　臺灣彰化地方法院檢察署檢察官
　　被　　　告　乙○○
右上訴人因毒品危害防制條例案件，不服臺灣彰化地方法院九十一年度訴字第八八八
號中華民國九十一年九月五日第一審判決（起訴案號：臺灣彰化地方法院檢察署九十
一年度偵字第一○九二、一五四○號，併辦案號：臺灣彰化地方法院檢察署九十一年
度毒偵字第一九六二號），提起上訴，本院判決如左：
    主      文
原判決撤銷。
乙○○連續施用第一級毒品，累犯，處有期徒刑拾壹月。扣案之海洛因貳包（其中壹
包淨重零點零柒公克，另壹包量微無法秤重），均沒收銷燬，注射針筒壹支，沒收。
    事      實
一、乙○○有槍砲彈藥刀械管制條例、傷害、麻醉藥品管理條例、搶奪等前科，於民
    國 (下同 )八十九年間因違反毒品危害防制條例案件，經台灣彰化地方法院以九
    十年度訴字第一一八號判處有期徒刑七月確定，於九十一年三月十八日執行完畢
    ( 乙○○前因施用毒品案件，經觀察、勒戒後，認無繼續施用毒品之傾向，由臺
    灣彰化地方法院檢察署檢察官於八十八年二月十二日以八十八年度偵字第一四二
    二號為不起訴處分確定；又因施用第一、二級毒品案件，經觀察、勒戒後，認有
    繼續施用毒品之傾向，經台灣彰化地方法院裁定令入戒治處所施以強制戒治一年
    ，所涉刑案部分，由台灣彰化地方法院以八十八年度員簡字第二七四號判處有期
    徒刑八月，緩刑三年確定（尚待撤銷）；再因施用第一級毒品案件，經台灣彰化
    地方法院於九十年三月六日以前揭九十年度訴字第一一八號判決判處有期徒刑七
    月，已於九十年四月八日確定，並經裁定施以強制戒治 )。詎仍不知悔改，復基
    於施用第一級毒品之概括犯意，於九十一年四月二十四日、同年六月十三日、同
    年八月六日下午五時五十分許，以將海洛因置於針筒內注射之方式，先後在彰化
    縣員林鎮○○路○段二巷四十一弄三十二號住處內及員林鎮萬年里萬年巷土地公
    廟旁，連續施用第一級毒品海洛因三次 (住處二次、土地公廟旁一次 )。嗣先於
    九十一年四月二十五日下午一時四十分許，在彰化縣永靖鄉○○村○○路旁為警
    查獲，並當場扣得海洛因一包（淨重零點零柒公克）；又於九十一年六月十四日
    下午三時三十分許，在彰化縣員林鎮○○里○○○街與成功路口為警查獲，並當
    場扣得海洛因一包（量微無法秤重）。再於九十一年八月六日下午五時五十分許
    在彰化縣員林鎮萬年里萬年巷土地公廟旁為警查獲，並扣得乙○○所有供施打海
    洛因之注射針筒一支。上開九十一年四月二十四日及六月十三日施用部分業經台
    灣彰化地方法院以九十一年度毒聲字第一七八一號裁定令入戒治處所施以強制戒
    治一年。
二、案經彰化縣警察局員林分局報請臺灣彰化地方法院檢察署檢察官偵查起訴及移送
    併辦。
    理　　  由
一、右揭事實，迭據被告乙○○於原審及本院審理中坦承不諱，並有海洛因二包（其
    中一包淨重零點零柒公克，另一包量微無法秤重）及注射針筒一支扣案可稽，並
    有法務部調查局鑑定通知書二紙在卷可參。又被告於前揭時地獲案後，經警採其
    尿液送驗結果，確呈嗎啡陽性反應，有彰化縣衛生局煙毒尿液檢驗成績書一紙、
    詮昕科技股份有限公司出具之濫用藥物尿液檢驗報告二紙在卷可憑，再被告前因
    施用毒品案件，經觀察、勒戒後，認無繼續施用毒品之傾向，由臺灣彰化地方法
    院檢察署檢察官於八十八年二月十二日以八十八年度偵字第一四二二號為不起訴
    處分確定；又因施用第一、二級毒品案件，經觀察、勒戒後，認有繼續施用毒品
    之傾向，經台灣彰化地方法院裁定令入戒治處所施以強制戒治一年，所涉刑案部
    分，由台灣彰化地方法院以八十八年度員簡字第二七四號判處有期徒刑八月，緩
    刑三年確定；再因施用第一級毒品案件，經台灣彰化地方法院於九十年三月六日
    以九十年度訴字第一一八號判決判處有期徒刑七月，並經裁定令入戒治處所施以
    強制戒治，右開施用  (九十一年八月六日部分除外)第一級毒品亦經台灣彰化地
    方法院裁定令入戒治處所施以強制戒治等情，有臺灣高等法院被告全國前案紀錄
    表、臺灣彰化地方法院檢察署刑案資料查註紀錄表、不起訴處分書各一份、刑事
    判決書、裁定書等在卷可按。本案事證已臻明確，被告犯行洵堪認定。
二、核被告乙○○所為係犯毒品危害防制條例第十條第一項之施用第一級毒品罪。被
    告持有毒品海洛因之低度行為，為施用之高度行為所吸收，不另論科。又被告先
    後三次施用第一級毒品，所為時間緊接，觸犯構成要件相同之罪，顯係基於概括
    犯意反覆為之，為連續犯，依刑法第五十六條規定以一罪論，並加重其刑。被告
    於九十一年八月六日施用部分雖未據起訴，惟此部分與起訴部分有連續犯之裁判
    上一罪關係，為起訴效力所及，檢察官移送併辦核無不當，本院爰併予審理，再
    被告乙○○前有槍砲彈藥刀械管制條例、傷害、麻醉藥品管理條例、搶奪等前科
    ，於八十九年間因違反毒品危害防制條例案件，經台灣彰化地方法院以九十年度
    訴字第一一八號判處有期徒刑七月確定，於九十一年三月十八日執行完畢，有臺
    灣高等法院被告全國前案紀錄表在卷可考，五年以內再犯本件有期徒刑以上之罪
    ，為累犯，依法遞加其刑，原審予以論罪科刑，固非無見，惟查原審就被告於九
    十一年八月六日施用部分未及併審，尚有未洽，檢察官以此為由上訴有理由，應
    由本院將原審判決撤銷改判，爰審酌被告已有多次施用毒品紀錄，雖經觀察勒戒
    、強制戒治及執行徒刑，仍未能徹底令其戒除毒癮，一再趁隙施用，足見其戒毒
    意志非堅，應使其接受相當時間之監禁教化及其犯罪之手段、所生危害暨犯罪後
    之態度等一切情狀，量處如主文第二項所示之刑，扣案之海洛因二包（其中一包
    淨重零點零七公克，另一包量微無法秤重）為毒品危害防制條例第二條第二項第
    一款所稱之第一級毒品，依同條例第十八條第一項前段之規定宣告沒收銷燬之，
    至扣案之注射針筒一支係被告所有供犯罪使用之物，依刑法第三十八條第一項第
    二款規定宣告沒收。
三、據上論斷，應依刑事訴訟法第三百六十九條第一項前段、第三百六十四條、第二
    百九十九條第一項前段、毒品危害防制條例第十條第一項、第十八條第一項前段
    、刑法第十一條前段、第五十六條、第四十七條、第三十八條第一項第二款，判
    決如主文。
    本案經檢察官甲○○到庭執行職務。
中      華      民      國      九十一  年      十二    月      十      日
                                臺灣高等法院臺中分院刑事第九庭
                                      審判長法　官　康　應　龍
                                            法　官　趙　春　碧
                                            法　官　吳　重　政
右正本證明與原本無異。
如不服本判決應於收受送達後十日內向本院提出上訴書狀，其未敘述上訴之理由者並
得於提起上訴後十日內向本院補提理由書（均須按他造當事人之人數附繕本）。
                                            書記官　黃　薰　慧
中      華      民      國      九十一  年      十二    月      十一    日
                                                                        Ａ
